# 求助陈版：支付给劳务派遣公司的劳务费现金流分类

提问人：雪落星空 时间：2020-07-18 15:58:00
甲公司车间员工中有劳务派遣人员 10 人，每个月劳务公司会开劳务费发票给甲公司，请问甲公司支付的该部分劳务费现金流应该放在购买商品接受劳务还是支付给职工的现金流？

回答人：chenyiwei
首先应对照《企业会计准则第 9 号——职工薪酬》及其应用指南规定，判断这些劳务人员是否属于本企业的“职工”。
如果属于本企业会计意义上的职工，则应将支付给劳务派遣公司的款项分解为两部分：相当于这些劳务人员的报酬、社保的部分作为“支付给职工以及为职工支付的现金”，劳务派遣公司管理费作为“支付其他与经营活动有关的现金”。
如果不属于本企业会计意义上的职工，则全部作为“购买商品、接受劳务支付的现金”。